臺灣桃園地方法院刑事判決　　　　　　　94年度訴緝字第44號
公　訴　人　臺灣桃園地方法院檢察署檢察官
被　　　告　甲○○　男　34歲.
指定辯護人　本院公設辯護人丙○○
上列被告因毒品危害防制條例案件，經檢察官提起公訴（90年度
偵字第9571號），本院判決如下：
    主  文
甲○○共同未經許可入國，處有期徒刑參月。又連續販賣第二級
毒品，處有期徒刑柒年肆月，扣案附表一之物沒收銷燬之，扣案
附表二之物沒收，販賣第二級毒品所得新台幣參萬柒仟伍佰元沒
收之，如全部或一部不能沒收時，以其財產抵償之。應執行有期
徒刑柒年陸月，扣案附表一之物沒收銷燬之，扣案附表二之物沒
收，販賣第二級毒品所得新台幣元參萬柒仟伍佰元沒收之，如全
部或一部不能沒收時，以其財產抵償之。
    事  實
一、緣甲○○於民國87年7 月13日出境臺灣前往大陸地區，迄89
    年7 月12日仍未入境臺灣，而經龍潭戶政事務所於89年9 月
    25日代辦遷出國外之登記，非屬在臺灣地區設有
    ，未經許可不得入國，惟甲○○於87年間因詐欺案件，經臺
    灣桃園地方法院檢察署檢察官提起公訴，嗣經本院通緝中，
    竟與姓名年籍不詳之大陸地區成年男子1 名基於共同犯意聯
    絡，於89年10月間某日，該名姓名年籍不詳之大陸地區成年
    維至金門縣上岸而入境臺灣，甲○○則支付該姓名年籍不詳
    之大陸地區成年男子新台幣（下同）5 萬元做為報酬。
二、甲○○明知MDMA屬毒品危害防制條例所稱之第二級毒品，不
    得販賣、施用、持有，竟意圖營利，並基於概括犯意，先在
    不詳處以第二級毒品MDMA每顆約1 百餘元之代價，向真實姓
    名年籍不詳之成年男子，販入數量不詳之第二級毒品MDMA後
    ，以每顆250 元之價格，而於(1)90年5 月底，乙○○以其所
    使用之門號0000000000號行動電話撥打聯絡甲○○所使用之
    門號0000000000號行動電話，甲○○應允要賣50顆第二級毒
    品MDMA後，2 人即約在桃園市○○路與中正路「KISS」舞廳
    樓下交易，乙○○並當場給付1 萬2 千5 百元之購毒代價；
    (2)又於同年6 月初，乙○○仍以前揭方法聯絡甲○○，甲○
    ○應允要賣100 顆第二級毒品MDMA後，2 人約在桃園市○○
    路與安樂街中央信託局旁附近巷子旁交易，乙○○則當場給
    付2 萬5 千元予甲○○；(3)復於同年6 月8 日晚上8 時許，
    乙○○再以前揭方法聯絡甲○○，甲○○應允要賣120 顆第
    二級毒品MDMA後，2 人約在桃園市○○路「合家歡KTV 」某
    包廂內交易，該次因乙○○缺現款而由甲○○應允賒欠，總
    計販賣第二級毒品MDMA所得財物為3 萬7 千5 百元。嗣於90
    年6 月9 日凌晨2 時許，乙○○在桃園市○○路55巷口處為
    桃園縣政府警察局刑警隊警員查獲，自乙○○停放在前址之
    車牌號碼RIK —713 號輕型機車置物箱內查獲第二級毒品
    MDMA4 盒（共計193 顆）、GIYA牌（門號0000000000號）行
    動電話1 具，復在乙○○位於桃園市○○路405 號3 樓之3
    動電話1 支、捲煙用膠帶1 卷、MDMA7 顆、大麻煙重約36.2
    公克。乙○○為配合警方之誘捕行動，即撥打甲○○所使用
    之上揭門號行動電話佯稱購買第二級毒品MDMA，甲○○即於
    翌日（即9 日）凌晨3 時30分許，前往至桃園市○○○路、
    朝陽街口來來百貨1 樓赴約，而於就販賣第二級毒品MDMA之
    數量、價格尚未達成合意之際，乙○○在警車內告以警員出
    現之甲○○即是販毒之人，警員當場下車前往逮獲甲○○，
    並在其身上扣得第二級毒品MDMA2 包、及其所有供聯絡販毒
    所用之NOKIA 牌行動電話1 具（使用門號為0000000000號）
    、紙條1 張，並於其停放在桃園市○○街、中興街口處之車
    牌號碼QL-5889 號自用小客車內扣得第二級毒品MDMA共11包
    （以上扣案之第二級毒品MDMA合計13包，實際扣案總數應為
    569 顆，惟警方於列計時分計為63顆、502 顆，致總數少算
    4 顆，其中有553 顆錠劑檢出含有「MDMA」成份，含有「
    MDMA」成份之錠劑驗餘總數為548 顆，業經檢驗機關將驗餘
    之第二級毒品MDMA及無「MDMA」成分之錠劑、膠囊混為1 大
    包）。
三、案經桃園縣政府警察局移送臺灣桃園地方法院檢察署檢察官
    偵查起訴。
    理  由
壹、程序部分：
    按被告以外之人於審判外向法官所為之陳述，得為證據。被
    告以外之人於偵查中向檢察官所為之陳述，除顯有不可信之
    情況者外，得為證據。修正刑事訴訟法第159 條之1 第1 、
    2 項定有明文，是共同被告乙○○於其本身所涉意圖販賣而
    持有第二級毒品MDMA案件偵查、審理中所為之供述，依上開
    規定，自有其證據能力。又新修正刑事訴訟法係於92年2 月
    6 日經總統公布施行，而同日公布施行之新修正刑事訴訟法
    施行法增訂第7 條之3 復規定：「中華民國92年1 月14日修
    正通過之刑事訴訟法施行前，已繫屬於各級法院之案件，其
    以後之訴訟程序，應依修正刑事訴訟法終結之。但修正刑事
    訴訟法施行前已依法定程序進行之訴訟程序，其效力不受影
    響。」，且依該施行法第7 條之2 規定可知，修正後刑事訴
    訟法第159 條、第165 條係自92年9 月1 日施行，故在此之
    前，共同被告乙○○於司法警察、檢察官面前作成之供述筆
    錄、書證之證據能力，及其於本院之供述筆錄，縱未依修正
    刑事訴訟法規定行交互詰問，共同被告乙○○之供述、書證
    等文書之證據能力，均應適用修正前刑事訴訟法相關規定，
    本件係於91年8 月29日提起公訴繫屬於本院，而共同被告乙
    ○○在本院之供述，均在新修正刑事訴訟法施行前（92年12
    月25日審判其日除外），依上開規定，其效力亦不受新修正
    刑事訴訟法之影響，綜上說明，共同被告乙○○於警詢、偵
    查於本院之陳述、本件引用之文書資料，不論依新、舊刑事
    訴訟法規定之程序，均應認有其證據能力，核先敘明。
貳、實體部分：
一、被告未經許可入國部分：
    上揭事實一之犯行，迭據被告於警詢、偵查迄本院審理時坦
    承不諱，查入出國及移民法第5 條規定第1 項規定，國民入
    出國，應向主管機關申請許可；未經許可者，不得入出國。
    但居住臺灣地區設有
    不需申請許可。又入出國及移民法係在88年5 月21日公佈施
    行，因此依據前揭規定，凡在我國有
    月21日起，本無庸向主管機關申請許可即可入出國，惟被告
    於87年7 月13日出境臺灣前往大陸地區，迄89年7 月12日仍
    未入境臺灣，嗣經龍潭戶政事務所依國人出境滿二年為入境
    及再入境人口通報作業要點第7 點：「戶政事務所接到未入
    境通報，應於5 日內依下列規定處理：（一）查核當事人戶
    ‧‧」之規定處理，而於89年9 月25日代辦遷出國外之登記
    ，此有被告之法務部戶役政連結作業系統個人基本資料1 紙
    附卷可證，是被告非屬在臺灣地區設有
    堪認定，並有被告
    卷足憑，是被告自白與事實相符，洵堪採信。
二、被告販賣第二級毒品部分：
    訊據被告固供承其於90年6 月9 日凌晨3 時30分許，警員在
    其身上及其所駕駛之車牌號碼QL-5889 號自用小客車內查獲
    如附表一、二所示之物，其中扣案之紙條1 張，其上記載草
    E3萬元，E 是代表第二級毒品MDMA，草是指乙○○等情，然
    矢口否認有何販賣第二級毒品MDMA之犯行，辯稱：乙○○欠
    伊3 萬元，所以伊在扣案之紙條上記載欠款情形，其中Ｅ是
    伊寫錯了，乙○○會指證伊有販賣MDMA，因為乙○○與伊有
    債務糾紛，因為乙○○喜歡打電動玩具，所以於90年5 、6
    月間向伊借錢要還債，共向伊借了3 次，約有6 、7 萬元，
    伊曾向乙○○催討數次，而於同年6 月8 日晚上8 、9 點左
    右，伊與乙○○在桃園市○○路「合家歡KTV 」外見面，並
    約乙○○上車要談欠錢的事情，但是乙○○沒有還錢伊，伊
    因喝酒生氣打乙○○，同日凌晨乙○○又打電話予伊說要還
    錢，叫伊下樓，一下樓就碰到警察將伊逮捕，扣案之第二級
    毒品MDMA是伊自己施用的，伊沒有販賣第二級毒品MDMA給乙
    ○○云云。經查：
（一）被告於警詢中供述：「（問：警方另在你身上查獲帳單1
      張何人所有？所記何意思？）該帳單是在我身上查獲沒錯
      ，上面所記是朋友欠錢及欠我MDMA的顆數。」、「（問：
      你帳單所記E 代表什麼？K 代表什麼？）E 代表MDMA搖頭
      丸，K 代表K 粉。」、「問：你帳單上所記草E －3000是
      何意思？）是阿草欠我3 萬元‧‧‧」、「（問：阿草是
      否是指證你之人乙○○？）是的。」等語（詳90年度9571
      號偵查卷第14 頁 背面、第15頁），並於本院審理時供陳
      ：「‧‧‧在我身上扣到的紙條是我與人家購買毒品時，
      因為現金不夠，我欠人家的資料而隨身攜帶，草E3萬，是
      因為乙○○之前向我借3 萬元，草、3 萬均沒有錯‧‧‧
      」等語（詳本院94年3 月25日審判筆錄），並有被告所有
      供記載販毒所用之紙條1 紙附卷足憑。
（二）證人即共同被告乙○○於(1)本院91年度訴字第1197號92年
      5 月1 日調查時供陳：「（問：毒品是向誰買的？）是跟
      甲○○買的。」、「（問：向甲○○買何毒品？）只有買
      MDMA‧‧‧」、「（問：你欠甲○○3 萬元，是何款項？
      ）那是我欠甲○○的藥錢‧‧‧」、「（問：向甲○○購
      買MDMA之價格？）1 顆250 元。」、「（問：從何時開始
      向甲○○購買MDMA？）‧‧‧我是90年‧‧大約是4 、5
      月份的時候，認識甲○○，我在舞廳認識甲○○時，就開
      始跟他購買的。」、「（問：問購買的地點？）‧‧‧有
      的是在中正路KISS舞廳，民生路、復興路口附近的中央信
      託局，有時我拿在哪，我打電話給他，他就拿過來。我都
      是跟他說我要買『Ｅ』。」、「（問：本次為警查獲後，
      你有打電話給甲○○表示要買MDMA？）是的。」、「（問
      ：當時你是如何表示？）我說我在來來百貨樓下的舞廳等
      他，跟他說我要買『Ｅ』，但我沒有跟他說要買的數量，
      我是要把他騙下來的。」、「（問：既然沒有錢買，為何
      最後1 次要賒帳買100 多顆？）因為甲○○說可以欠著，
      數量多也比較便宜。我向甲○○拿的價錢，會因顆數不同
      ，價錢不同。我向甲○○買過50顆，1 顆250 元，他拿
      100 多顆給我，他說可以欠，我就跟他拿。」等語；(2)復
      於同案92年7 月21日本院調查時供陳：「（問：你向甲○
      ○買MDMA的時間、次數？）時間我忘了，地點是中華路與
      中正路口的KISS樓下，民生路與安樂街的中央信託局附近
      。連最後1 次共3 次。我被查獲那天我有跟他拿，但我沒
      有給他錢，我欠他3 萬元。我查獲那天我拿了120 顆。」
      、「（問：你向甲○○第1 次買幾顆？在何處購買？）50
      顆。在中華路與中正路KISS樓下買的，1 顆250 元，我給
      他12500 元。」、「第2 次100 顆，在民生路與安樂街中
      央信託局旁的巷子旁買的，1 顆250 元，我給他25000 元
      。第3次120顆，1 顆250 元，是在合家歡那邊拿的，我拿
      了才離開，我是6 月8 日晚上8 點買的‧‧‧」、「（問
      ：第1 次何時與甲○○買MDMA？）五月底。」、「（問：
      第2 次的時間？）六月初。」、「（問：第3 次？）就是
      被查獲那次，約8 點多，我是在合家歡KTV 前甲○○的車
      上買的，當時我身上沒有帶錢，他說下次跟他拿之前再給
      他‧‧‧」等語；(3)再於同案92年12月25日本院審理時時
      供陳：「（問：草E3萬元是何意思？）我欠甲○○3 萬元
      買搖頭丸。這是我3 萬元買120 顆，我是在最後1 次我被
      抓的那次跟他買的，是在合家歡ＫＴＶ買的，我買120 顆
      。」、「（問：既然買120 顆為何會被查獲193 顆？）有
      的是之前買的。」、「（問：那你還有73顆，為何還要再
      買120 顆？）因為甲○○說有新的東西，可以跟他買，他
      說可以欠，我就跟他買。」等語綦詳。
（三）證人即本件查獲警員洪俊德於本院91年度訴字第1197號92
      年4 月3 日調查時證述：「我們查獲乙○○後，乙○○帶
      我們到他的住處，然後在他住處查獲大麻、搖頭丸，再回
      來警局的路上時，我們在警車上有跟他說，如他能供出上
      游，也許有減輕刑責的機會，他就說好，他說是一位叫小
      唐的賣給他的，然後他就用自己的電話打給小唐（指被告
      ），小唐有接電話，他是跟小唐說要買搖頭丸，數量我忘
      了，沒有講價格，然後約定時間地點。小唐在電話中是告
      訴他說是在來來百貨附近，到的時候再打電話給他，我們
      到來來百貨後，再打給他，小唐說他在樓上喝酒，要乙○
      ○上去，但是我們不讓乙○○上去，要乙○○把他騙下來
      ，後來約4 、5 分鐘後，小唐走下來，我們就問乙○○是
      不是走下來這位，乙○○說是，我們就下車接近小唐，然
      後表示身分要他拿出
      當場逮捕他‧‧‧我們在他身上有查到搖頭丸、鑰匙、電
      話。我們有問小唐說車子在何處，小唐指出後，我們去查
      看他的車子，發現車上有五百多顆搖頭丸。」等語；證人
      即本件查獲警員楊吉川於本院91年度訴字第1197號92年4
      月3 日調查時證述：「（問：查獲情形？）如洪所言。‧
      ‧‧乙○○與小唐（指被告）聯絡時，我在開車，我有聽
      到他在電話中說要跟小唐拿藥，約在來來百貨，並沒有說
      到價格，但我忘記有無講到數量。後來我們在來來百貨的
      樓下等甲○○下來，甲○○下來後，乙○○指認他就是小
      唐，我們就向前逮捕。乙○○在車上時有告訴我們說他是
      跟小唐買搖頭丸。」等語在卷。
（四）被告於90年6 月9 日凌晨3 時30分許，依其與證人乙○○
      之約定，前往桃園市○○○路、朝陽街口來來百貨1 樓赴
      約時，為警當場逮獲，並在其身上扣得紙條1 張、第二級
      毒品MDMA2 包、NOKIA 牌行動電話1 具（使用門號為0000
      000000號），及於被告停放在桃園市○○街、中興街口處
      之車牌號碼QL-5889 號自用小客車內扣得第二級毒品MDMA
      11包之錠劑，其中檢體編號ｂ215 （粉紅色圓形錠，送驗
      數量150 顆）、ｂ216 （綠色圓形錠，送驗數量243 顆）
      、ｂ217 （黃色圓形錠，送驗數量100 顆）、ｂ222 （粉
      紅色圓形錠，送驗數量50顆）、ｂ223 （綠色圓形錠，送
      驗數量10顆），均檢出含有「MDMA」成份，屬第二級毒品
      （含有MDMA成分之錠劑驗餘總數共548 顆，業經檢驗機關
      將前揭第二級毒品MDMA、檢體編號ｂ218 之錠劑、ｂ219
      之膠囊混為1 大包），有行政院衛生署管制藥品管理局91
      年4 月26日管檢字第104742號函，及該局出具之（91）管
      檢字第104742號鑑定成績書1 份在卷可證，足證扣案檢體
      編號ｂ215 、ｂ216 、ｂ217 、ｂ222 、ｂ223 所示之錠
      劑係第二級毒品MDMA無訛。
    觀之證人乙○○於本院91年度訴字第1197號92年5 月1 日、
    92年7 月21日、92年12月25日陳述被告於前揭事實二之時、
    地販賣第二級毒品MDMA之證詞均堅指不移、互核一致，且被
    告於警詢、本院審理時自白自其身上起獲之紙條1 張其上記
    載「E 」是代表MDMA，「草」是指證人乙○○、「30000 」
    是指證人乙○○欠伊3 萬元等語（詳前述），與證人乙○○
    證述草E3萬元是指伊於90年6 月8 日欠被告3 萬元買搖頭丸
    的藥錢，該次伊買120 顆，每顆250 元等語（詳前述）完全
    吻合，並有紙條1 紙扣案足憑，又被告自承E 是指MDMA，亦
    與證人乙○○於本院審理時證述伊是向被告說要買「E 」等
    語相符，堪認證人乙○○之證述屬實，況被告持有第二級毒
    品MDMA共計553 顆（驗餘總數共548 顆），數量非微，徵諸
    事理，非屬於短時間內可施用完畢，則其所稱供己施用而購
    入之辯解，要與事理相悖，已難憑採，再佐以證人乙○○為
    警查獲後即供出被告為其毒品來源，並為配合警方之誘捕行
    動，撥打被告所使用行動電話佯稱購買第二級毒品MDMA，被
    告即前往赴約，並在查獲處附近被告停放之自用小客車內及
    其身上扣得第二級毒品MDMA共計553 顆，亦足印證證人乙○
    ○於本院91年度訴字第1197號92年5 月1 日、92年7 月21日
    、92年12月25日供述被告於前揭事實二之時、地販賣第二級
    毒品MDMA之證詞足以採信。
（五）至證人乙○○就被告販賣之地點、顆數、次數，其證詞內
      容有出入，其(1)於警詢中陳稱：「我向小唐買過3 次MDMA
      ，第1 次於90年5 月底，25日、26日左右，在桃園市○○
      路與復興路口交易，我每顆250 元向小唐購買了50顆MDMA
      ，第2 次於90年6 月2 日21時左右，在桃園市○○路彰化
      銀行前交易還是以250 元代價向小唐購買100 顆，第3 次
      於90年6 月8 日16時許，在桃園市○○路尾合家歡KTV 前
      車內購買50顆MDMA。」云云；(2)而於本院91年度訴字第11
      97號92年5 月1 日調查時曾供陳略以：沒有向被告買過MD
      MA、伊有欠被告3 萬元打電動玩具、於90年5 月底在桃園
      市○○路KISS舞廳樓下路邊向被告買過1 次MDMA共200 顆
      、不是1 次向被告買200 顆MDMA、向被告買過幾顆MDMA已
      經忘了、總共向被告買100 顆MDM 、自伊處查獲之MDMA分
      很多次向被告買的、曾向被告買過50顆、或是20、30顆
      MDMA、向被告買過5 次MDMA云云；(3)復於本院94年3 月25
      日審理時證述略以：沒有向被告買過MDMA、MDMA都是在舞
      廳買的、因為被告打伊，伊懷恨在心才向警察檢舉被告販
      賣MDMA，希望警察能放過伊云云，而與其於前揭貳、二（
      二）所述不符，惟證人乙○○於本院91年度訴字第1197號
      92年5 月1 日調查時，本院訊問何以前後供述不一時，證
      人乙○○先沈默不答，復始表示伊怕前後供詞不一會被處
      罰，伊真的不記得向被告購買MDMA的時間、地點，伊在檢
      察官偵查中未表示MDMA是向被告買的，是因為當時伊心理
      害怕被告會對伊不利，伊願意接受法律制裁，如憋著伊心
      理難過，才願意把事實供出等語（詳本院91年度訴字第
      1197號刑事卷第76頁、82頁），且於同案92年7 月21日本
      院調查時供陳：「（問：為何上次庭訊表示向甲○○買5
      次？）因為那時我吃藥吃的迷迷糊糊，所以忘記了。」、
      「（問：你在戒治的時候也是迷迷糊糊的？）因為我當時
      知道我被起訴販賣，我整個人都慌了。」、「因為我聽到
      我被起訴意圖販賣，我人都慌掉，腦袋都昏掉，頭腦不清
      楚。」、「我今天說的才是真的，警訊那時警察要我趕快
      承認，可以讓我早一點走，當天我整天都在吃藥且完了1
      整天，我也記不清楚。」、「（問：為何今日所言之事你
      都清楚？）因為我回去我有回想好幾次。」等語（詳本院
      91年度訴字第1197號刑事卷第133 頁、134 頁），而按「
      告訴人、證人之陳述有部分前後不符，或相互間有所歧異
      時，究竟何者為可採，法院仍得本其自由心證予以斟酌，
      非謂一有不符或矛盾，即應認其全部均為不可採信；尤其
      關於行為動機、手段及結果等之細節方面，告訴人之指陳
      ，難免故予誇大，證人之證言，有時亦有予渲染之可能；
      然其基本事實之陳述，若果與真實性無礙時，則仍非不得
      予以採信」，最高法院著有74年度台上字第1599號判例可
      資參照。因之，證人乙○○先後所證內容雖有出入，然其
      於本院調查時已清楚供陳係因伊不記得向被告購買MDMA的
      時間、地點，且伊被起訴意圖販賣第二級毒品，伊於法官
      訊問時心慌，事後經伊仔細回想，伊有想起被告販賣第二
      級毒品之確實時間、地點、次數，詳如前述，核無悖常情
      ，且證人乙○○就其確有向被告購買第二級毒品MDMA一節
      ，均堅指不移，尚難以其陳述有前揭不符之處，率認其證
      詞為不可採。
（六）另被告辯稱扣案之紙條1 張，其上記載草E3萬元，是乙○
      ○缺錢打電動玩具，而向伊借款的記載云云，證人乙○○
      於本院94年3 月25日審理時亦附和其詞，然被告於90年6
      月8 日晚上8 時許，以第二級毒品MDMA每顆250 元之價格
      ，販賣第二級毒品MDMA共120 顆予證人乙○○，並同意證
      人乙○○暫時賒欠一情，迭據證人乙○○於本院91年度訴
      字第1197號調查、審理時陳述在卷，詳如前述，且證人乙
      ○○於本院91年度訴字第1197號92年5 月1 日調查時供陳
      ：「‧‧‧我在地檢時，甲○○要我說我是跟他借3 萬元
      ，然後他逼著要我還錢，我才供出他。」等語明確，是被
      告上揭所辯及證人乙○○事後翻異前供，而為被告有利之
      陳述，顯然為事後迴護之詞，均不足採信。
  綜上所述，被告前揭所辯均不足採，本件罪證明確，被告犯行
  堪以認定。
三、按入出國及移民法業於88年5 月21日制定公布，行政院依同
    法第70條規定指定自公布之同日開始施行，同法第54條規定
    ：未經許可入出國或受禁止出國處分而出國者，處3 年以下
    有期徒刑、拘役或科或併科新台幣9 萬元以下之罰金。又按
    國家安全法第6 條第1 項對於未經許可入出境者，亦有處罰
    規定，且其法定刑與入出國及移民法第54條所規定者完全相
    同。經對照入出國及移民法第1 條規定：「為統籌入出國管
    理，確保國家安全；規範移民事務，落實移民輔導，特制定
    本法」與國家安全法第1 條：「為確保國家安全，維護社會
    安定，特制定本法」之立法意旨以觀，顯見前者旨在入出國
    管理及規範移民事務，而後者著重確保國家安全及維護社會
    安定。就本件而言，在性質上前者應為後者之特別法，且前
    者立法施行在後，依特別法優於普通法及後法優於前法原則
    ，本件自應適用入出國及移民法第54條論處，是核被告於前
    揭事實一所為，係犯入出國及移民法第54條之未經許可入出
    國罪。次按被告行為後，新修正之毒品危害防制條例業於93
    年1 月9 日施行，販賣第二級毒品罪之新舊條文互相比較，
    法定刑並未變更，自應適用修正後之規定，核被告於前揭事
    實二所為，係犯毒品危害防制條例第4 條第2 項之販賣第二
    級毒品罪。至檢察官認被告於前揭事實一所為，應依犯國家
    安全法第6 條第1 項論處，自有未洽，惟基本事實相同，就
    此部分應予變更應適用法條。被告與姓名年籍不詳之大陸地
    區成年男子間就前揭違反入出國及移民法之犯行，有犯意聯
    絡及行為分擔，均為共同正犯。其持有第二級毒品MDMA之犯
    行，為高度之販賣行為所吸收，均不另論罪。被告先後3 次
    販賣第二級毒品，時間緊接，所犯構成要件相同，顯係基於
    概括犯意為之，應論以連續犯，並依法加重其刑。被告所犯
    上揭2 罪，犯意各別，罪名不同，應予分論併罰。爰審酌被
    告未經許可入國及其年輕力壯，不思以正當工作賺取金錢，
    竟意圖營利而販賣毒品，對他人生命、身體健康及社會治安
    危害甚大，再衡扣案之毒品數量非少及其犯罪後猶矢口否認
    之態度等一切情狀，分別量處如主文所示之刑，並定其應執
    行之刑。
四、關於沒收問題：
（一）扣案含有第二級毒品MDMA、MBDB、CAFFEINE成分錠劑之驗
      餘總數共548 顆（三種成分無法析離），屬毒品危害防制
      條例所列之第二級毒品，應依同條例第18條第1 項前段沒
      收銷燬之；扣案之紙條1 張、NOKIA 牌行動電話1 具（使
      用門號為0000000000號，惟該門號SIM 卡1 張，為客戶與
      電訊公司約定由電訊公司所有，不在沒收之列），均為被
      告所有，供本件犯罪所用之物，此經被告供明於卷（詳本
      院94年3 月25日審判筆錄），均應依同條例第19條第1 項
      規定沒收之。
（二）又按「刑法第38條規定之沒收，為從刑之一種，具有刑罰
      及保安處分之性質，且與主刑有從屬關係，依主從不可分
      原則，應於裁判時附隨於主刑而宣告，故該條第1 項第1
      款至第3 款規定之沒收物，須與犯罪有直接關係並於犯罪
      事實中有具體之記載，始能於判決主文宣示沒收，然該條
      第2 項規定同條第1 項第1 款之違禁物，不問屬於犯人與
      否沒收之，第40條但書復規定違禁物得單獨宣告沒收，則
      與該犯罪無直接關係而於犯罪事實中未具體記載之違禁物
      ，應由檢察官另行聲請單獨沒收；惟該與被告犯罪無直接
      關係之違禁物，檢察官於起訴書內已敘明應依法沒收者，
      應認檢察官已聲請沒收，為避免司法資源之浪費，仍得於
      判決時併宣告沒收」，最高法院著有91年度台非字第67號
      判決可資參照。本件公訴人於起訴書中已敘明扣案之物請
      依法宣告沒收等語（見起訴書第4 頁），而扣案之香菸2
      支，內滲有第二級毒品大麻粉末（煙草與大麻粉末無法析
      離），業據被告於警詢、偵查中供明在卷（見偵查卷第14
      頁背面、第33頁）、檢體編號ｂ218 之錠劑（送驗顆數9
      顆，其中1 顆檢驗用罄），內有第二級毒品甲基安非他命
      、第四級毒品硝西泮成分（2 種成分無法析離），此有行
      政院衛生署管制藥品管理局（91）管檢字第104742號鑑定
      成績書1 份在卷可憑，從而公訴人已具體聲請沒收銷燬，
      為免司法資源之浪費，仍應予以宣告沒收銷燬之。
（三）至扣案檢體編號ｂ219 之膠囊、ｂ220 之白色粉末，經檢
      驗結果，含有第三級毒品愷他命成分，惟按「查獲之第三
      、四級毒品及製造或施用毒品之器具，無正當理由而擅自
      持有者，均沒入銷燬之」，毒品危害防制條例第18條第1
      項後段定有明文。是經查獲無正當理由而擅自持有之第三
      、四級毒品，自應由查獲機關逕予沒入銷燬，而毋須由法
      院以裁定為之，且法院自不得越權於判決內諭知沒入銷燬
      （詳最高法院著有92年度臺上字第2718號判決可資參照）
      。查本件被告係因販賣第二級毒品MDMA，於事實欄所載之
      時、地為警查獲，因而扣得扣案之第三級毒品愷他命，除
      此之外，被告並未涉及任何與第三級毒品有關之犯罪行為
      等情，詳如前述，是扣案第三級毒品愷他命，係屬被告無
      正當理由而擅自持有之第三級毒品之事實，應堪認定。從
      而依據前揭規定，扣案第三級毒品愷他命，自應由查獲機
      關逕予沒入銷燬，公訴人併向本院聲請沒收，容有誤會。
（四）扣案之空膠囊2 包、SONY牌行動電話1 具、
      輛遙控器1 個，與本案被告販賣之犯罪並無關連，爰不於
      本案宣告沒收，併此敘明。
（五）被告販毒所得部分價金3 萬7 千5 百元，應依毒品危害防
      制條例第19條第1 項之規定，諭知沒收，如全部或一部不
      能沒收時，以其財產抵償之。至被告可收取之販毒所得3
      萬元（即第3 次販賣120 顆MDMA予證人乙○○部分），因
      尚未經被告實際取得，自無庸對之宣告沒收，併予敘明。
五、公訴意旨另以：被告甲○○基於販賣第二級毒品MDMA以營利
    之概括犯意，自90年5 月間起至同年6 月8 日止，在桃園縣
    境內，以每顆250 元之價格，連續販售第二級毒品MDMA予姓
    名年籍不詳自稱「ＤＶ」、「金剛」、「蘇」、「印尼傑」
    、「財」、「龍」、「ＪＯ」、「宏」等成年男子人，因認
    被告涉有毒品危害防制條例第4 條第1 項之販賣第二級毒品
    罪嫌。公訴人認被告涉有上開犯行，主要係以被告於警詢中
    之自白、扣案之紙條1 張、第二級毒品MDMA共553 顆可證，
    且佐以果被告持有之MDMA為供己施用，攜帶數顆即可，何以
    隨身攜帶MDMA2 包，並在座車上藏置MDMA11包，況MDMA之售
    價非低，被告既因涉詐欺案件遭通緝，無法正常營生，且隨
    時有遭警查獲之風險，若非為將MDMA攜往KTV 、舞廳兜售以
    牟取暴利，自無將之置於車內之理等為其論據。訊據被告堅
    決否認涉有此部分販賣第二級毒品MDMA之犯行，辯稱：伊沒
    有販賣第二級毒品MDMA予「ＤＶ」、「金剛」、「蘇」、「
    印尼傑」、「財」、「龍」、「ＪＯ」、「宏」等人，紙條
    上是記載伊向「ＤＶ」等人購入毒品尚欠款多少的金額等語
    。按犯罪事實應依證據認定之，無證據不得推定其犯罪事實
    ；又不能證明被告犯罪者，應諭知無罪之判決，又被告之自
    白，不得作為有罪判決之唯一證據，仍應調查其他必要之證
    據，以察其是否與事實相符。刑事訴訟法第154 條第2 項、
    第301 條第1 項、第156 條第2 項分別定有明文。立法目的
    乃欲以補強證據擔保自白之真實性，亦即以補強證據之存在
    ，藉之限制自白在證據上之價值，防止偏重自白，發生誤判
    之危險。因之，現行刑事訴訟法下，被告之自白其證明力並
    非可任由法院依自由心證主義之原則，自由判斷，而受相當
    之限制，尚須另有其他必要之補強證據，來補足其自白之證
    明力，始得採為斷罪資料。」（最高法院87年度台上字第
    3182 號 判決意旨參照）。經查，被告甲○○於警詢中固自
    白涉有此部分公訴意旨所指之販賣第二級毒品MDMA犯行，惟
    於檢察官第1 次偵訊時即否認有販賣第二級毒品MDMA予「Ｄ
    Ｖ」、「金剛」、「蘇」、「印尼傑」、「財」、「龍」、
    「ＪＯ」、「宏」等人，是被告之警詢自白屬被告片面之供
    述，且被告於警詢中就買賣之時間、次數、數量等基本犯罪
    事實，均未具體陳述，復無買受人指證，且本院遍觀本案卷
    證資料，查無其他補強之積極證據足資認定被告此部分自白
    與事實相符，是本院自難憑此部分之證據遽認被告確涉有此
    部分販賣第二級毒品MDMA之犯行，不能證明被告此部分犯罪
    ，此部分本應為被告無罪判決之諭知，然因此部分與前揭論
    罪科刑部分有連續犯之裁判上一罪關係，爰不另為無罪判決
    之諭知，附此敘明。
據上論斷，應依刑事訴訟法第299 條第1 項前段、第300 條、入
出國及移民法第54條、修正後毒品危害防制條例第4 條第2 項、
第18條第1 項前段、第19條第1 項、刑法第2 條第1 項前段、第
11條前段、第28條、第56條、第40條、第51條第5 款，判決如主
文。
本案經檢察官李允煉到庭執行職務。
中　　  華  　　民　　國　  94  　年　　4　　月　 8   日
                    臺灣桃園地方法院刑事第一庭
                        審判長法  官  曾淑華
                              法  官  邱滋杉
                              法  官  黃梅淑
以上正本證明與原本無異。
如不服本判決，應於判決送達後10日內向本院提出上訴狀（應附
繕本），上訴於臺灣高等法院。
　　　　　　　　　　　　　　　書記官　魏里安
中　　  華  　　民　　國　  94  　年　　4　　月　 8   日
附錄本案論罪科刑法條：
毒品危害防制條例第4條第2項規定：
製造、運輸、販賣第二級毒品者，處無期徒刑或七年以上有期徒
刑，得併科新臺幣七百萬元以下罰金。
毒品危害防制條例第18條第1項規定：
查獲之第一、二級毒品及專供製造或施用第一、二級毒品之器具
，不問屬於犯人與否，均沒收銷燬之；查獲之第三、四級毒品及
製造或施用毒品之器具，無正當理由而擅自持有者，均沒入銷燬
之。但合於醫藥、研究或訓練之用者，得不予銷燬。
毒品危害防制條例第19條第1項規定：
犯第四條至第九條、第十二條、第十三條或第十四條第一項、第
二項之罪者，其供犯罪所用或因犯罪所得之財物，均沒收之，如
全部或一部不能沒收時，追徵其價額或以其財產抵償之。
附表：
一、含有第二級毒品MDMA成分之錠劑548 顆、滲有第二級毒品大
    麻粉末香菸2 支（煙草與大麻粉末無法析離），含有第二級
    毒品甲基安非他命成分之錠劑8 顆（即行政院衛生署管制藥
    品管理局（91）管檢字第104742號鑑定成績書內檢體編號ｂ
    218 之錠劑）
二、NOKIA 牌行動電話1 具（使用門號為0000000000號）、紙條
    1 張。
